【裁判字號】    89,易,993
【裁判日期】    891207
【裁判案由】    妨害自由
【裁判全文】
臺灣苗栗地方法院刑事判決                          八十九年度易字第九九三號
    公  訴  人  臺灣苗栗地方法院檢察署檢察官
    被      告  甲○○
右列被告因妨害自由案件，經檢察官提起公訴（八十九年度偵字第三六Ｏ八號），本
院判決如左：
    主  文
甲○○以加害生命、身體之事，恐嚇他人致生危害於安全，累犯，處有期徒刑肆月，
如易科罰金，以參佰元折算壹日。
    事  實
一、甲○○前於民國（下同）八十四年二月十四日因違反麻醉藥品管理條例案件，經
    臺灣新竹地方法院判處有期徒刑六月確定，於八十四年五月八日易科罰金執行完
    畢，仍不知悔改，竟因其堂弟邱柏澂（另經檢察官為不起訴處分）與丙○○於八
    十九年四月二十九日二十時許在苗栗縣大湖鄉南湖村南湖坑二號產業道路上發生
    肢體爭執，遂邀同邱柏澂於同年月日二十時三十分許，前往苗栗縣大湖鄉南湖村
    十鄰南湖坑四十一號之一丙○○之弟乙○○住處，欲找丙○○理論。甲○○並在
    乙○○之前揭住處門口，以客家語大聲對屋內喊叫：「要把徐家人統統殺掉」等
    加害生命、身體之事，恐嚇在場之丙○○、乙○○及丙○○之女徐秀媚，令渠等
    均心生畏懼，因而報警處理，始知上情。
二、案經被害人丙○○訴由苗栗縣警察局大湖分局移送臺灣苗栗地方法院檢察署檢察
    官偵查起訴。
    理  由
一、訊據被告甲○○固坦承有於右揭時、地，以客家語大聲對屋內喊叫：「要把徐家
    人統統殺掉」，惟矢口否認有任何恐嚇之犯意，辯稱：當時因喝酒有醉意，出此
    言之目的係要告訴人丙○○出面講清楚，為了嚇嚇他們而已云云（參見臺灣苗栗
    地方法院檢察署偵查卷宗第十頁背面、第三十五頁，本院刑事卷宗八十九年十一
    月二十三日審判筆錄第三頁）。然查：上開犯罪事實，業經被害人丙○○乙○○
    、徐秀媚於警、偵訊及本院審理時指述歷歷（參見臺灣苗栗地方法院檢察署偵查
    卷宗第六頁、第十四頁背面、第十六頁背面、第三十三頁背面、第三十五頁，本
    院刑事卷宗八十九年十一月二十三日審判筆錄第四頁），核與被告於警、偵訊及
    本院審理時之自白相符，足見被告確有於上揭時、地說出前開恐嚇言辭；又被告
    （三十二歲）和同行之邱柏澂（二十六歲）正值壯年，對兩位年長力弱之老人丙○○（六十一歲）、乙○○（五十歲）及女子徐秀媚出言：「要把徐家人統統殺
    掉」，衡諸情理，尚難謂未使被害人等心生畏懼，益徵被告有恐嚇他人致生危害
    安全之意圖，是其所辯要屬諉卸之詞，不足採信，本案事證明確，被告犯行洵堪
    認定，應依法論科。
二、核被告所為，係犯刑法第三百零五條之恐嚇危害安全罪。被告之一個恐嚇行為，
    侵害丙○○等三人之個人法益，係一行為而觸犯數罪名，為想像競合犯，應依法
    從一重論處恐嚇危害安全罪。查被告曾於民國（下同）八十四年二月十四日因違
    反麻醉藥品管理條例案件，經臺灣新竹地方法院判處有期徒刑六月確定，於八十
    四年五月八日易科罰金執行完畢，有臺灣苗栗地方法院檢察署刑案資料查註紀錄
    表、臺灣高等法院檢察署刑案紀錄簡覆表、臺灣高等法院被告全國前案紀錄表附
    卷可按，其受有期徒刑之執行完畢，五年內再犯有期徒刑以上之罪，為累犯，依
    法加重其刑。爰審酌被告之品行、犯罪動機、目的、手段、所生危害及在本院審
    理中向被害人等道歉，被害人等亦接受其道歉（參見本院刑事卷宗八十九年十一
    月二十三日審判筆錄第五頁、第六頁）等一切情狀，量處如主文所示之刑，並諭
    知易科罰金之折算標準，以示懲處。
據上論斷，應依刑事訴訟法第二百九十九條第一項前段，刑法第三百零五條，第四十
七條、第四十一條，罰金罰鍰提高標準條例第一條前段、第二條，判決如主文。
本案經檢察官吳義聰到庭執行職務
中      華      民      國      八十九      年      十二    月    七    日
                                            臺灣苗栗地方法院刑事庭
                                                法  官  陳  鴻  斌
右正本證明與原本無異
如不服本判決，應於送達後十日內，向本院提出上訴狀。
                                                書記官  陳  文  聰
中      華      民      國      八十九      年      十二    月    七    日
附錄本案論罪科刑法條全文：
刑法第三百零五條
以加害生命、身體、自由、名譽、財產之事，恐嚇他人致生危害於安全者，處二年以
下有期徒刑、拘役或三百元以下罰金。


司法院資訊處製作；財團法人民間司法改革基金會備份。
